【裁判字號】    99,交訴,308
【裁判日期】    991029
【裁判案由】    肇事逃逸罪等
【裁判全文】
臺灣臺中地方法院刑事判決             99年度交訴字第308號
公  訴  人  臺灣臺中地方法院檢察署檢察官
被      告  甲○○
上列被告因肇事逃逸等案件，經檢察官提起公訴（99年度偵字第
16553 號），被告於準備程序中就被訴事實為有罪之陳述，受命
法官於聽取當事人之意見後，本院合議庭裁定改以簡式審判程序
審理，判決如下：
    主    文
甲○○竊盜，累犯，處有期徒柒月。又竊盜，累犯，處有期徒刑
柒月。又共同行使變造特許證，足以生損害於公眾及他人，累犯
，處有期徒刑肆月。又駕駛動力交通工具肇事，致人受傷而逃逸
，累犯，處有期徒刑捌月。應執行有期徒刑壹年拾月。
    犯罪事實及理由
一、本案除檢察官起訴書犯罪事實欄第14行「鑰匙未取下」更正
    為「停放該處」；第15行「徒手」後方加註「以自備之鑰匙
    1 支（未扣案，無證據證明客觀上足供兇器使用）」；第20
    行「徒手以自備之鑰匙」更正為「徒手以同支自備之鑰匙」
    ；第25行「97年9月下旬某日」更正為「97年9月28日」；第
    26行「特種文書」更正為「特許證」；第28行「車牌，」後
    方加註「『阿富』於97年9月29日將變造完成之車牌2面交給
    甲○○，甲○○遂」；第31行「正確性」後方加註「、丙○○、乙○○及車號 4020-NF號自用小客車車主」，其餘犯罪
    事實及證據均引用起訴書之記載（如附件）外，並經被告甲○○於本院行準備程序及審理時自白犯罪。
二、按車牌為公路監理機關所發給，固具有公文書性質，惟依道
    路交通安全規則第 8條規定，汽車牌照包括號牌、行車執照
    及拖車使用證，為行車之許可憑證，自屬於刑法第 212條所
    列特許證之 1種（最高法院63年臺上字第1550號判例參照）
    。被告甲○○行使變造車牌部分，係犯刑法第 216條行使第
    212 條之變造特許證罪。被告變造特許證之低度行為，為行
    使之高度行為所吸收，不另論罪。被告與綽號「阿富」之成
    年男子間，就行使變造特許證犯行，有犯意聯絡及行為分擔
    ，為共同正犯。
三、被告甲○○曾於94年間，因施用第1、2級毒品案件，經臺灣
    高等法院臺中分院於95年6月29日，以95年度上訴字第810號
    ，分別判處有期徒刑11月、7月確定；96年間因施用第 1、2
    級毒品案件，經本院於96年5月7日，以 96年度訴字第893號
    ，分別判處有期徒刑1年、8月確定，嗣經本院以96年度聲減
    字第532號，就上開有期徒刑11月、7月，分別減為有期徒刑
    5月又15日、3月又15日，並定其應執行之刑為有期徒刑 8月
    確定，就上開有期徒刑1年、8月，分別減為有期徒刑6月、4
    月，並定其應執行之刑為有期徒刑 9月確定，被告入監接續
    執行上開有期徒刑8月、9月，於97年 1月18日假釋出監，刑
    期至97年4月4日期滿，以已執行完畢論等情，有臺灣高等法
    院被告前案紀錄表在卷可證，被告前受有期徒刑執行完畢，
    5年以內故意再犯本件有期徒刑以上之4罪，均為累犯，均依
    刑法第47條第1項規定加重其刑。
四、爰審酌被告甲○○有毒品危害防制條例等多項刑事前案紀錄
    ，有臺灣高等法院被告前案紀錄表在卷可稽，堪認其品行不
    佳，並斟酌被告不思尊重他人之財產權，任意行竊他人財物
    ，滿足自己個人需求，變造屬於特許證之車牌，紊亂交通監
    理機關對於車牌管理之正確性，且足以生損害丙○○、乙○○及車號 4020-NF號自用小客車車主，其駕駛動力交通工具
    ，不思遵守道路交通安全規則，因警方之追捕即枉顧道路上
    人車之安全，不慎撞及丁○○使其受有傷害後，猶未知停車
    救護，反而加速逃逸，不僅惡性重大，且有意規避肇事責任
    ，再斟酌丁○○所受傷害並非甚鉅及被告犯後雖坦承犯行，
    但迄未與被害人丙○○、乙○○及丁○○等人達成和解及賠
    償損害等一切情狀，分別量處如主文所示之刑，並定其應執
    行之刑，以示懲儆。
五、被告甲○○用以行竊車號1659-SD號、4020-NE號自用小客車
    之鑰匙 1支，固為被告所有供犯竊盜罪所用之物，然既未經
    扣案，且非違禁物，為免日後執行困難，爰不為沒收之諭知
    。經變造成車號4020-NF號之車牌 2面（原車號為4020-NE號
    ），並非被告所有之物，且非違禁物，本院無從為沒收之諭
    知，附此說明。
六、依刑事訴訟法第273條之1第1項、第299條第1項前段、第310
    條之2、第454條第2項，刑法第28條、第320條第1項、第216
    條、第 212條、第185條之4、第47條第1項、第51條第5款，
    刑法施行法第1條之1第1項、第2項前段，判決如主文。
中    華    民    國    99    年    10    月    29    日
                  交通法庭  法  官  陳  得  利
上正本證明與原本無異。
如不服本判決，應於送達後10日內向本院提出上訴狀（須附繕本
），上訴於臺灣高等法院臺中分院。
上訴書如未敘述理由，應於上訴期間屆滿後20日內補提理由書於
本院。
                            書記官  吳  慕  先
中    華    民    國    99    年    10    月    29    日
附錄本案論罪科刑法條全文：
中華民國刑法第320條第1項
意圖為自己或第三人不法之所有，而竊取他人之動產者，為竊盜
罪，處5年以下有期徒刑、拘役或5百元以下罰金。
中華民國刑法第216條
行使第210條至第215條之文書者，依偽造、變造文書或登載不實
事項或使登載不實事項之規定處斷。
中華民國刑法第212條
偽造、變造護照、旅券、免許證、特許證及關於品行、能力服務
或其他相類之證書、介紹書，足以生損害於公眾或他人者，處 1
年以下有期徒刑、拘役或3百元以下罰金。
中華民國刑法第185條之4
駕駛動力交通工具肇事，致人死傷而逃逸者，處6月以上5年以下
有期徒刑。
中華民國刑法施行法第1條之1
中華民國94年1月7日刑法修正施行後，刑法分則編所定罰金之貨
幣單位為新臺幣。
94年1月7日刑法修正時，刑法分則編未修正之條文定有罰金者，
自94年1月7日刑法修正施行後，就其所定數額提高為30倍。但72
年 6月26日至94年1月7日新增或修正之條文，就其所定數額提高
為3倍。

司法院資訊處製作；財團法人民間司法改革基金會備份。
